【裁判字號】    89,上易,1837
【裁判日期】    890616
【裁判案由】    違反商標法
【裁判全文】
臺灣高等法院刑事判決                  八十九年度上易字第一八三七號
    上  訴  人  臺灣桃園地方法院檢察署檢察官
    被      告  甲○○○
右上訴人，因被告違反商標法案件，不服臺灣桃園地方法院，八十九年度易字第四四
號，中華民國八十九年二月二日第一審判決（起訴案號：臺灣桃園地方法院檢察署八
十八年度偵字第八五一０、一六０九一號）提起上訴，本院判決如左：
    主      文
原判決撤銷。
甲○○○連續明知為意圖欺騙他人，於同一商品使用相同於他人註冊商標之圖樣之商
品，而販賣，處有期徒刑月，如易科罰金以佰元折算壹日。
扣案之仿冒商品「ＤＡＶＩＤＯＦＦ」香菸計壹佰伍拾伍包、「ＭＩＬＤＳＥＶＥＮ
」香菸計壹仟貳佰貳拾肆包均沒收。
    事      實
一、甲○○○明知「ＤＡＶＩＤＯＦＦ」商標圖樣係由「瑞士商．大衛朵夫公司」向
    經濟部中央標準局（現改為智慧財產局）申請註冊核准及「ＭＩＬＤＳＥＶＥＮ
    」商標圖樣係由「日商．日本香煙產業股份有限公司」向經濟部中央標準局申請
    註冊核准，其中(一)「ＤＡＶＩＤＯＦＦ」（商標註冊號數第二五五０三六號）商
    標圖樣經准延展專用期間自八十四年三月十六日起至九十四年三月十五日止。
    (二)另「ＭＩＬＤＳＥＶＥＮ」（商標註冊號數第三二九九八二號）商標圖樣經准
    延展專用期間自八十五年七月一日起至九十五年六月三十日止。均專用於商標法
    施行細則第二十四條第十八類菸、菸草、生煙、雪茄、小雪茄、香煙、煙絲、嚼
    煙及鼻煙等商品。詎其明知不詳年籍真實姓名之成年男子所販賣使用「ＤＡＶＩ
    ＤＯＦＦ」及「ＭＩＬＤＳＥＶＥＮ」圖樣之香菸，係未經前揭商標專用權人「
    瑞士商．大衛朵夫公司」、「日商．日本香煙產業股份有限公司」之同意或授權
    ，為意圖欺騙他人，而使用於同一商品（即仿冒商標商品），竟意圖販賣，且基
    於概括之犯意，於八十八年三月間某日在桃園縣桃園市○○○路、經國路口，以
    新台幣（下同）八萬七千元之價格購入仿冒「ＤＡＶＩＤＯＦＦ」香菸五十條，
    「ＭＩＬＤＳＥＶＥＮ」香菸二百條，即於同年四月十九日駕駛車號ＬＳ－三四
    五二號自用小貨車在桃園市區內連續販賣前揭仿冒香菸予各地檳榔攤，獲取利益
    。嗣八十八年四月十九日下午四時許，甲○○○在桃園縣桃園市○○街附近正欲
    販售前揭仿冒之香菸予某檳榔攤時，為警在上開處所當場查獲，並扣得仿冒商品
    「ＤＡＶＩＤＯＦＦ」香菸計一百五十五包、「ＭＩＬＤＳＥＶＥＮ」香菸計一
    千二百二十四包。
二、案經「瑞士商．大衛朵夫公司」、「日商．日本香煙產業股份有限公司」分別提
    出告訴後，由桃園縣警察局平鎮分局移送台灣桃園地方法院檢察署檢察官偵查起
    訴。
    理      由
一、右揭事實業據被告甲○○○迭於警訊、偵查及原審審理時及本院坦承不諱，核與
    告訴人「瑞士商．大衛朵夫公司」、「日商．日本香煙產業股份有限公司」代理
    人於偵審中指訴情節相符，復有查扣之前揭仿冒香菸扣案及經濟部中央標準局商
    標註冊登記證影本二紙附卷可稽，足見被告所為前開自白，確與事實相符。被告
    於偵查中自陳販售洋菸已有五、六年之經驗，依一般經驗法則，對於自己所販售
    之物品，為免遭人以仿冒品欺騙而有所損失，販售經營者當會細加審視、辨認，
    而被告已有販售洋菸五、六年之經驗，其對於是否屬洋菸之仿冒品，當知之甚稔
    ，且被告於偵訊時自陳平日販售洋菸之貨品來源係向正品之代理商購入，則其向
  路旁不詳來歷者以每條低於十元之價格購入，應可知悉所購入者係屬仿冒商品，
    故被告具有販售仿冒商品之故意，亦可採認。本件事證明確，被告犯行洵堪認定
    。
二、核被告甲○○○所為，係犯商標法第六十三條之罪。其先後多次犯行時間緊接、
    手法雷同，所犯犯罪構成要件之罪，係基於概括犯意反復為之，為連續犯，應以
    一罪論，並依法加重其刑。原審適用上開法條，予以論罪科刑，固非無見，惟判
    決關於。扣案之仿冒商品「ＤＡＶＩＤ  ＯＦＦ」香菸計一百五十五包，有扣押
    物品清單在卷可稽，原判決誤書為一百十五包，致主文沒收部分稍有疏漏四十包
    仿冒商品為有可議，且連續犯得加重其刑至二分之一，原判決未斟酌被告己有五
    、六年販售洋菸之情節，未予加重其刑僅處以最低之有期徒刑二月亦欠允洽，應
    予撤銷改判。爰審酌被告犯罪動機、目的、行為手段、所生危害，於本案中未構
    成累犯，有臺灣高等法院檢察署刑案紀錄簡覆表一份在卷可稽及其犯罪後態度等
    一切情狀，量處如主文第二項所示之刑，並諭知易科罰金之折算標準。如主文第
    三項扣案之仿冒香菸為犯商標法第六十三條之罪所販賣之物，應依同法第六十四
三、上訴意旨略稱：茲據告訴人具狀請求上訴，略以：
    (一)本案被告所販賣之香菸仿品外包裝上，偽印告訴人之英文名稱即JT JAPAN
      TOBACCO INC. TOKYO.JAPAN等文字，被告販賣該香菸仿品，而行使該偽造之文
        書，應構成刑法第二百十六條、第二百十條之行使偽造私文書罪。
    (二)本案原審以被告連續明知為意圖欺騙他人，於同一商品使用相同於他人詳冊商
      標圖樣之商品，而販賣，處有期徒刑貳月，如易科罰金以佰元折算壹日，顯
      係過輕，容有未妥。蓋被告以販賣香菸為業已有五、六年之久，又稱平日販賣
      香菸之來源係向正品之代理商購入，應知悉如何區別真、仿品，而被告被查扣
      之仿品高達一、二二四包，顯見被告故意侵害告訴人之智慧財產權犯罪情節非
      輕。
    從而，請求本檢察官上訴，經核尚非顯無理由。爰檢附告訴人之聲請上訴狀，依
    刑事訴訟法第三百四十四條第一項、第三百六十一條提起上訴，請將原判決撤銷
    ，更為適當合法之判決。
四、本院按：
    (一)本件依檢察官起訴書所認定之犯罪事實，乃重在被告明知均係仿冒商標之偽品
      香菸，為圖獲取暴利，以低價販入仿冒「ＭＩＬＤＩＳＥＶＥＮ」牌商標之洋
      菸二百條，仿冒「ＤＡＶＩＤＯＦＦ」牌商標之洋菸五十條，並出售牟利，顯
      然重在仿冒洋菸之商標，雖仿冒洋菸上印有告訴人之英文名稱即JI JAPAN TOA
      CCO,INC. TOKYO.JAPAN. 等文字，但此非被告所欲行使之私文書，被告對此欠
      缺犯罪故意，尚難另以刑法第二百十六條，第二百十條之罪相繩。
    (二)商標法第六十三條第一項最重本刑為一年以下有期徒刑，被告所販售之仿冒商
      品為數並不太多，獲利亦極有限，本院審酌一切情狀，量處被告有期徒刑三月
      （比原審加重一月），並諭知易科罰金之折算標準，尚難謂情節非輕及量刑經
      縱，上訴人執此指摘原判決不當尚乏理由，附此明。
據上論斷，應依刑事訴訟法第三百六十七條第一項前段、第三百六十四條、第二百九
十九條第一項前段、商標法第六十三條、第六十四條、刑法第十一條前段、第五十六
條、第四十一條、罰金罰鍰提高標準條例第二條判決如主文。
本案經檢察官覃正祥到庭執行職務。
中      華      民      國    八十九    年      六      月     十六     日
                              臺灣高等法院刑事第二庭
                                  審判長法  官  戴  章  甫
                                        法  官  黃  金  富
                                    法  官  林  銓  正
右正本證明與原本無異。
如不服本判決應於收受送達後十日內向本院提出上訴書狀，其未敘述上訴之理由者並
得於提起上訴後十日內向本院補提理由書（均須按他造當事人之人數附繕本）。
                                        書記官  葉  倫  楨
中      華      民      國    八十九    年      六      月     十九     日
附錄：本案論罪科刑法條全文
商標法第六十三條：
明知為前條商品而販賣、意圖販賣而陳列、輸出或輸入者，處一年以下有期徒刑、拘
役或科或併科新臺幣五萬元以下罰金。


司法院資訊處製作；財團法人民間司法改革基金會備份。
